【裁判字號】    92,裁,505
【裁判日期】    920424
【裁判案由】    有關人民團體事務
【裁判全文】
最  高  行  政  法  院  裁  定                    九十二年度裁字第五○五號
    上  訴  人  高雄市政府
    代  表  人  己○○
    被 上訴 人  丁  ○
                丙○○
                乙○○
                戊  ○
                甲○○
右當事人間因有關人民團體事務事件，上訴人對於中華民國九十一年二月二十六日高
雄高等行政法院九十年度訴字第一四九○號判決，提起上訴，本院裁定如左：
    主  文
上訴駁回。
上訴審訴訟費用由上訴人負擔。
    理  由
一、按當事人依行政訴訟法第二百四十三條第一項規定，以高等行政法院判決有不適
    用法規或適用法規不當為上訴最高行政法院之理由時，其上訴狀或理由書應有具
    體之指摘，並揭示該法規之條項或其內容。若係成文法以外之法則，應揭示該法
    則之意旨。倘為司法院解釋、或本院之判例，則應揭示該判解之字號或其內容。
    上訴狀或理由書如未依此項方法表明者，即難認為已對高等行政法院判決之違背
    法令有具體之指摘，其上訴自難認為合法。
二、本件上訴意旨略謂：上訴人九十年三月八日高市府教一字第○八四一○號公文，
    主旨已明載：「茲依私立學校法第三十二條第一項規定解除貴會『第十四屆全體
    董事』職務，請查照。」、說明三：「隨函檢附行政處分書乙份（如附件）」、
    正本送達：「私立國際高級商工職業學校董事會董事陳韜先生、李亞頻女士、丁
    ○先生、丙○○先生、乙○○先生、戊○先生、甲○○先生、陳靖隆先生、施佑
    章先生」。而按行政法院四十六年判字第六六號判例意旨，行政處分書原無一定
    形式之限制。本件行政處分書及公文又具不可分之關係，且一併送達全體董事，
    故雖處分之一部分即行政處分書上僅列五人，未將全體董事列名其上，但從公文
    及附件行政處分書為一不可分之公文書，由「全體記載之旨趣」，已可看出受處
    分人為九人而非五人，應不影響原處分之合法性及效力。原審未予斟酌，僅以該
    公文書其中部分之行政處分書僅列名五人，則遽而認定「該行政處分既僅以部分
    董事為受處分人．．．該行政處分自有瑕疵。」，自屬有違等語。惟查行政處分
    ，除性質屬於一般處分者外，其對象應為特定之人，此觀訴願法第三條第二項之
    規定自明。至於本院四十六年判字第六六號判例，係針對行政處分之外觀形式而
    為闡示，與本件行政處分應確定其對象者無涉，殊難比附援引。上訴人對於原判
    決提起上訴，核其上訴理由狀所載內容，係就原審取捨證據、認定事實之職權行
    使，指摘其為不當，難認為對原判決之如何違背法令已有具體之指摘，依首揭說
    明，其上訴為不合法，應予駁回。
三、另本件原審辯論終結後，訴外人楊昌禧就上訴人所為處分提起撤銷之訴（案列原
    審九十年度訴字第一五七九號），然並未向本院聲請參加訴訟，仍應由原審法院
    依法審理，併此明。
四、依行政訴訟法第二百四十九條第一項前段、第一百零四條、民事訴訟法第九十五
    條、第七十八條，裁定如主文。
中    華    民    國    九十二      年      四        月    二十四      日
                    最 高 行 政 法 院  第 四 庭
                                審 判 長 法  官      廖  政  雄
                                         法  官      趙  永  康
                                         法  官      林  清  祥
                                         法  官      鍾  耀  光
                                         法  官      姜  仁  脩
右  正  本  證  明  與  原  本  無  異
                                         法院書記官  張  雅  琴
中    華    民    國    九十二      年      四        月    二十四      日


司法院資訊處製作；財團法人民間司法改革基金會備份。
